【裁判字號】    94,簡上,125
【裁判日期】    951130
【裁判案由】    竊盜
【裁判全文】
臺灣新竹地方法院刑事判決             94年度簡上字第125號
上  訴  人
即  被  告  乙○○
                    （現另案於臺灣桃園監獄執行中）
上列上訴人因竊盜案件，不服本院94年5月16日94年度竹北簡字
第137號第一審簡易判決（檢察官聲請簡易判決處刑案號：94年
度速偵字第697號），提起上訴，本院管轄第二審合議庭適用通
常程序為第一審判決如下：
    主    文
原判決撤銷。
本件免訴。
    理    由
一、公訴意旨略以：被告乙○○前因偽造文書案件，經臺灣桃園
    地方法院以88年度訴字第34號判決有期徒刑1年3月確定，於
    民國93年12月13日執行完畢。猶不知悔改，意圖為自己不法
    之所有，與綽號「歐陽」之不詳姓名、年籍成年男子，基於
    犯意聯絡，於94年5月2日22時許，在新竹縣湖口鄉○○村○
    ○路○段116號前，共同徒手竊取甲○○所有之車號CQ-2771
    號自用小貨車，嗣於同月4日10時許，駕駛上開竊得之自用
    小貨車行經新竹縣湖口鄉○○路○段與德興路路口為警察查
    獲，因認被告涉犯刑法第320條第1項竊盜罪嫌等語。
二、按公示送達應由書記官經法院之許可，除將應送達之文書或
    其節本，張貼於法院牌示處外，並應以其繕本登載報紙，或
    以其他適當方法通知或公告之，又前項送達，自最後登載報
    紙或通知公告之日起，經三十日發生效力，刑事訴訟法第60
    條定有明文。次按送達於在監獄或看守所之人，應囑託該監
    所長官為之，刑事訴訟法第56條第2項定有明文；寄存送達
    ，依刑事訴訟法第62條準用民事訴訟法第138條第1項之規定
    ，亦係以不能依民事訴訟法第136、137條規定為送達者，始
    得為之，是倘應受送達人係在監執行之人，即應依該規定而
    為送達，不能視其為所在不明，而逕以公示送達方式為送達
    ，或以寄存送達方式為送達，該送達不能發生送達之效力，
    從而此項方式所送達之判決，無由確定（最高法院94年度臺
    非字第16號判決意旨參照）。
三、查原審94年度竹北簡字第137號刑事簡易判決（下稱原審判
    決）係於95年5月16日判決，經寄送被告戶籍地址後，以應
    送達處所查無此人而遭退回，原審法院乃依法公示送達，經
    桃園縣龍潭鄉公所於95年6月24日張貼，惟未及生效，被告
    已於94年7月9日因案由臺灣桃園地方法院檢察署檢察官（下
    稱桃園地檢署）向臺灣桃園地方法院（下稱桃園地院）聲請
    羈押，而經該院准許羈押在案，參照前揭說明，原審判決自
    不得為公示送達，而應向監所送達，嗣經原審查明改向臺灣
    桃園看守所送達，被告於94年10月21日收受原審判決，於同
    年月24日提起上訴，經本院於同年月25日收受，是被告提起
    本件上訴，未逾上訴期間，合先敘明。
四、再按判決曾經確定者，應諭知免訴判決，刑事訴訟法第302
    條第1款定有明文。又訴訟上所謂一事不再理之原則，關於
    實質上一罪或裁判上一罪，亦均有其適用，最高法院60年臺
    非字第77號判例意旨參照。經查：
(一)、桃園地檢署檢察官以被告於94年3月27日凌晨5時許，意圖為
    自己不法之所有，在桃園縣楊梅鎮○○街91號旁之工地，竊
    取羅意翔所有之鋼筋78根等事實，認被告涉犯刑法第320條
    第1項之竊盜罪嫌而提起公訴，經桃園地院以94年度易字第
    546號判決依竊盜罪判處被告有期徒刑4月，嗣檢察官以被告
    另於：(1)、94年2月20日9時許，在桃園縣龍潭鄉○○路○○
    段潛龍國小前，與黃國章（經檢察官另行起訴）共同徒手竊
    取易啟臺所有置於其車號LF-4650號自小貨車內之物品乙批
    ；(2)、94年3月26日凌晨2時許，在新竹縣湖口鄉○○村○○
    ○路212號前竊取徐振銘所有之車牌號碼LO-8016號自小客貨
    車乙部得手，供己使用；(3)、94年6月23日16時30分許，在
    桃園縣楊梅鎮○○路某處，竊取楊梅鎮臺北新都社區所有之
    電纜線乙批；(4)、94年6月28日6時許，在桃園縣平鎮市○○
    路177號前，以綽號「歐陽」不詳姓名年籍成年男子所有鋸
    齒狀把手乙支，與「歐陽」成年男子二人共同竊取宋丙諺所
    有之LA-9281號自小貨車乙部；(5)、94年7月7日8時許，在桃
    園縣平鎮市○○街54號前，以姓名、年籍不詳之成年男子所
    有之六角板手乙支，二人共同竊取姜志豪所有之車牌號碼J9
    -5942號自小貨車乙部；(6)、94年7月8日17時許，在桃園縣
    楊梅鎮○○○路○段459號前，趁饒書郡所有之車牌號碼UJ-0
    713號自小客車鑰匙未取下之際，徒手竊取該車等事實，與
    桃園地院94年度易字第546號判決被告竊盜部分有連續犯裁
    判上一罪之關係，而提起上訴，嗣經臺灣高等法院以94 年
    度上易字第1810號判決改依連續加重竊盜罪判處被告有期徒
    刑1年6月確定，此有桃園地院94年度易字第546號判決、臺
    灣高等法院94年度上易字第1810號判決及臺灣高等法院被告
    全國前案紀錄表各乙份在卷可稽。
(二)、次查，臺灣高等法院94年度上易字第1810號確定判決所認定
    被告竊盜、加重竊盜犯行之時間為94年2月20日至94年7月8
    日間，且於95年11月30日判決確定，本案被告竊盜犯行之時
    間為94年5月2日，乃在上開確定判決認定之時間內，又竊盜
    之手法均相近，其中於94年6月28日6時許，在桃園縣平鎮市
    ○○路177號前，以「歐陽」之成年男子所有之鋸齒狀把手
    乙支，與「歐陽」之成年男子共同竊取宋丙諺所有之LA-928
    1號自小貨車乙部等情節，更與本案被告與「歐陽」成年男
    子共同竊盜自用小貨車之手法相似，顯見被告係自始在一定
    犯罪計畫內，基於同一概括犯意而進行，客觀上被告連續數
    行為而犯基本構成要件相同之罪名，足認被告顯係基於同一
    概括犯意而為之。從而本案被告所犯刑法第320條第1項竊盜
    犯行，與上開確定判決所認定之竊盜、加重竊盜行為，即屬
    連續犯，為裁判上一罪關係，而為前案確定判決效力所及。
    揆諸前揭法條及判例意旨，檢察官就此部分自不得重行聲請
    以簡易判決處刑，被告據此提起上訴，為有理由，應由本院
    撤銷改判，另為諭知免訴之判決，並不經言詞辯論為之。
五、末按第一審法院依被告在偵查中之自白或其他現存證據，已
    足以認定犯罪者，得因檢察官之聲請，不經通常審判程序，
    逕以簡易判決處刑。但必要時，應於處刑前訊問被告。前項
    案件檢察官依通常程序起訴，經法院訊問被告，認應宜以簡
    易判決處刑者，得不經通常程序，逕以簡易判決處刑。依前
    二項判決所科之刑以宣告緩刑、得易科罰金之有期徒刑及拘
    役或罰金為限。檢察官聲請以簡易判決處刑之案件，經法院
    認為有第451條之1第4項但書第3款所列之認為應為無罪、免
    訴、不受理或管轄錯誤判決之諭知者，應適用通常程序審判
    之，刑事訴訟法第449條、第452條分別有明文規定。本件原
    應諭知免訴判決，已如上訴，原審未查，致未適用通常程序
    審理，而誤用簡易判決處刑，自應由本院合議庭改依通常訴
    訟程序審判，並自為第一審判決，檢察官如不服本判決，仍
    得於法定期間內，向管轄第二審法院提起上訴，附此敘明。
據上論斷，應依刑事訴訟法第455條之1第1項、第3項、第369 條
第1項前段、第2項、第364條、第302條第1款、第307條，判決如
主文。
中    華    民    國    95    年    11    月    30    日
                  臺灣新竹地方法院刑事第三庭
                      審判長法  官  汪銘欽
                            法  官  楊數盈
                            法  官  林惠君
如不服本判決應於送達後10日內向本院提出上訴狀。
以上正本證明與原本無異。
                            書記官  黃旭淑
中    華    民    國    95    年    11    月    30    日


司法院資訊處製作；財團法人民間司法改革基金會備份。
